最高法院刑事判決　　　　　　一○○年度台上字第五二九四號
上　訴　人　莊榮兆
被　　　告　許革非
　　　　　　尤景三
上列上訴人因自訴被告等誣告等罪案件，不服台灣高等法院台中
分院中華民國九十九年五月十一日第二審判決（九十九年度上訴
字第七五四號，自訴案號：台灣台中地方法院九十八年度自字第
四九號），提起上訴，本院判決如下：
    主  文
上訴駁回。
    理  由
一、關於許革非、尤景三被訴誣告、行賄部分：
按刑事訴訟法第三百七十七條規定：上訴於第三審法院，非以判
決違背法令為理由，不得為之；是提起第三審上訴，應以原判決
違背法令為理由，係屬法定要件。如果上訴理由書狀並未依據卷
內訴訟資料具體指摘原判決不適用何種法則或如何適用不當，或
所指摘原判決違法情事，顯與法律規定得為第三審上訴理由之違
法情形不相適合時，均應認其上訴為違背法律上之程式，予以駁
回。又證據之取捨與其證明力之判斷，以及事實有無之認定，屬
事實審法院之職權，苟其取捨證據與判斷證據證明力並不違背經
驗法則及論理法則，即不容任意指為違背法令，而執為第三審適
法之上訴理由。原判決綜合全案卷證資料，認上訴人莊榮兆自訴
被告許革非、尤景三於民國八十三年十一月三日涉犯誣告罪嫌部
分，因上訴人曾以同一事實向台灣台中地方法院檢察署檢察官提
出告訴，經檢察官以追訴權時效已經完成，為不起訴處分；自訴
被告二人於八十年十月九日、八十三年九月十日涉犯行賄罪嫌部
分，上訴人非直接被害人；均不得提起自訴。因而維持第一審關
於諭知被告二人此部分自訴不受理之判決。又以被告二人被訴於
八十三年五月十八日及八十三年十一月十日二次誣告上訴人妨害
名譽及誣告，而涉犯二次誣告罪嫌部分，因其追訴權時效，分別
於九十三年五月十八日及九十三年十一月十日完成，而維持第一
審關於諭知被告等被訴此二次誣告免訴部分之判決，而駁回上訴
人在原審關於此部分之上訴，已分別敘明所憑之依據及理由。上
訴意旨略稱：另案台灣台中地方法院九十一年度自字第一四四號
案件，庭長林榮龍教唆法官江錫麟偽造九十一年五月十日筆錄及
報到單，故入人罪，致枉判上訴人誣告許革非有罪，已遭第三審
九十一年度台上字第三０五七號判決撤銷，餘詳原審九十八年度
重上更(四)字第二三號九十九年四月十五日審判筆錄，請調卷引用
云云。均未具體指摘原審關於此部分判決有何具體違背法令情形
，顯與法律規定得為第三審上訴理由之違法情形不相適合。應認
其此等部分之上訴均違背法律上之程式，併予駁回。
二、關於許革非、尤景三被訴背信、侵占及尤景三被訴詐欺部分
    ：
按刑事訴訟法第三百七十六條所列各罪之案件，經第二審判決者
，不得上訴於第三審法院，法有明文。本件許革非、尤景三被訴
於八十三年十一月三日涉犯背信、侵占，尤景三另被訴於八十三
年十一月十日涉犯詐欺等罪嫌部分，分屬刑事訴訟法第三百七十
六條第五款、第三款、第四款之案件，依上開說明，既經第二審
判決，自不得上訴於第三審法院。上訴人猶對此等部分一併提起
上訴，顯為法所不許，均應併予駁回。
據上論結，應依刑事訴訟法第三百九十五條前段，判決如主文。
中    華    民    國  一○○  年    九    月  二十八  日
                      最高法院刑事第四庭
                          審判長法官  洪  文  章  
                                法官  王  居  財  
                                法官  郭  毓  洲  
                                法官  韓  金  秀  
                                法官  沈  揚  仁  
本件正本證明與原本無異
                                      書  記  官  
中    華    民    國  一○○  年    九    月  二十九  日
                                                      Q